【裁判字號】    98,訴,466
【裁判日期】    980422
【裁判案由】    毒品危害防制條例
【裁判全文】
臺灣臺北地方法院刑事判決               98年度訴字第466號
公  訴  人  臺灣臺北地方法院檢察署檢察官
被      告  甲○○
                    （另案在臺灣臺北監獄執行中）
上列被告因違反毒品危害防制條例案件，經檢察官提起公訴（九
十七年度毒偵字第三八八一號），被告於本院準備程序中就被訴
事實為有罪之陳述，經告知簡式審判程序之旨，並聽取公訴人及
被告之意見後，本院合議庭認為適宜由受命法官獨任進行簡式審
判程序而裁定改由受命法官獨任進行簡式審判程序審理，判決如
下：
    主      文
甲○○施用第一級毒品，累犯，處有期徒刑拾月。
    事實及理由
一、本案犯罪事實除：甲○○有賭博、違反麻醉藥品管理條例、
    肅清煙毒條例、侵占罪等前科，於民國九十二年間，因犯竊
    盜、贓物等罪，經臺灣板橋地方法院以九十二年度易字第二
    ○二一號判決分別判處有期徒刑六月、三月，應執行有期徒
    刑八月確定。於九十三年六月間，又因犯施用第二級毒品罪
    ，經臺灣士林地方法院以九十二年度易字第七六九號判決判
    處有期徒刑八月，嗣經臺灣高等法院以九十三年度上易字第
    一四○六號判決上訴駁回確定；又因犯持有第二級毒品罪，
    經臺灣士林地方法院士林簡易庭以九十二年度士簡字第一五
    六八號簡易判決判處有期徒刑四月確定，此四罪經臺灣高等
    法院以九十四年度聲字第一○○二號裁定定應執行刑有期徒
    刑一年六月確定。於九十三年五月間，因犯竊盜罪，經臺灣
    板橋地方法院以九十三年度易字第六二號判決判處有期徒刑
    八月，嗣經臺灣高等法院以九十三年度上易字第一二六九號
    案件受理後，因撤回上訴而確定；於九十五年一月間，因犯
    持有第二級毒品罪，經臺灣板橋地方法院以九十五年度簡字
    第五○五號簡易判決判處有期徒刑三月確定，此二案件再經
    臺灣板橋地法院以九十五年度聲字第一○四四號裁定定應執
    行刑有期徒刑十月確定。於九十五年三月間，又因犯施用第
    一級毒品、第二級毒品罪，經臺灣板橋地方法院以九十五年
    度訴字第三二二號判決分別判處有期徒刑九月、十月，應執
    行有期徒刑一年五月，嗣經臺灣高等法院以九十五年度上訴
    字第一一四五號判決上訴駁回確定；另於九十五年十一月間
    ，因犯施用第一級毒品罪，經臺灣桃園地方法院以九十五年
    度訴字第二○三七號判決判處有期徒刑七月，嗣經臺灣高等
    法院以九十六年度上訴字第一九六號案件受理後，因撤回上
    訴而確定，上揭五罪經臺灣桃園地方法院以九十六年度聲減
    字第六二六七號裁定分別減為有期徒刑四月、一月又十五日
    、四月又十五日、五月、三月又十五日，並定應執行刑有期
    徒刑一年五月確定，並接續前開有期徒刑一年六月後執行，
    於九十六年十一月五日因縮短刑期執行完畢出監。於九十七
    年七月間，因犯施用第一級毒品罪，經本院以九十七年度訴
    字第四八○號判決判處有期徒刑九月確定；於九十七年九月
    間，因犯施用第一級、第二級毒品罪，經臺灣士林地方法院
    以九十七年度訴字第六五三號判決分別判處有期徒刑八月、
    四月，應執行有期徒刑十月確定；於九十七年九月間，因犯
    施用第一級毒品罪，經臺灣板橋地方法院以九十七年度訴字
    第二八六九號判決判處有期徒刑十月，嗣經臺灣高等法院以
    九十七年上訴字第四八五五號判決上訴駁回確定；於九十七
    年十一月間，因犯偽造文書罪，經本院以九十七年度訴字第
    一五六五號判決判處有期徒刑十月，減為有期徒刑五月確定
    ；於九十七年九月間，因犯竊盜罪，經本院以九十七年度簡
    字第三三八○號簡易判決判處拘役二十日確定；於九十八年
    二月間，因犯施用第一級毒品罪，經臺灣板橋地方法院以九
    十七年度訴字第四一七八號判決判處有期徒刑九月確定；於
    九十七年十二月間，因犯施用第二級毒品罪，經臺灣士林地
    方法院以九十七年度審易字第三九九號判決判處有期徒刑七
    月確定；於九十八年一月間，因犯施用第一級毒品罪，經臺
    灣士林地方法院以九十八年度審訴字第三七號判決判處有期
    徒刑一年確定，上開本院九十七年度訴字第四八○號、臺灣
    士林地方法院九十七年度訴字第六五三號、臺灣高等法院九
    十七年上訴字第四八五五號、臺灣士林地方法院九十七年度
    審易字第三九九號、九十八年度審訴字第三七號案件所判處
    之刑度並經臺灣士林地方法院以九十八年度聲字第三八六號
    裁定定應執行刑有期徒刑三年十月在案（現在臺灣臺北監獄
    執行中，指揮書執畢日期為一百零四年五月二十二日）。於
    九十八年一月間，因犯施用第一級毒品罪，經臺灣士林地方
    法院以九十七年度審訴字第三八九號判決判處有期徒刑一年
    六月確定；於九十八年一月間，因犯竊盜罪，經臺灣士林地
    方法院以九十七年度審易字第六六九號判決判處有期徒刑六
    月在案；於九十八年一月間，因犯竊盜罪，經臺灣板橋地方
    法院以九十八年度簡字第三○二號簡易判決判處有期徒刑五
    月確定；於九十八年二月間，因犯竊盜罪，經本院以九十八
    年度簡字第二二二號簡易判決判處拘役五十日確定；於九十
    八年三月間，因犯施用第一級毒品罪，經臺灣士林地方法院
    以九十七年度審訴字第二三五號判決判處有期徒刑十月在案
    ，應予補充，且起訴書犯罪事實欄所載之「九十年度戒毒偵
    字第二○八號」應予更正為「九十年度戒毒偵字第二○八號
    、九十年度毒偵字第六六八號」，「第二級毒品安非他命」
    應更正為「第二級毒品甲基安非他命」外，其餘犯罪事實均
    引用如附件所示之起訴書之記載。
二、證據名稱：
(一)被告甲○○之自白。
(二)臺灣尖端先進生技醫藥股份有限公司九十七年十一月二十一
    日濫用藥物檢驗報告。
(三)本院八十八年度毒聲字第三二二九號刑事裁定、八十九年度
    毒聲字第二○五二號刑事裁定、九十年度毒聲字第六八六號
    刑事裁定、臺灣臺北地方法院檢察署檢察官九十年度戒毒偵
    字第二○八號、九十年度毒偵字第六六八號不起訴處分書、
    臺灣士林地方法院九十二年度易字第七六九號刑事判決、臺
    灣高等法院九十三年度上易字第一四○六號刑事判決、臺灣
    板橋地方法院九十五年度訴字第三二二號刑事判決、臺灣高
    等法院九十五年度上訴字第一一四五號刑事判決、臺灣桃園
    地方法院九十五年度訴字第二○三七號刑事判決、本院九十
    七年度訴字第四八○號刑事判決、臺灣士林地方法院九十七
    年度訴字第六五三號刑事判決、臺灣板橋地方法院九十七年
    度訴字第二八六九號刑事判決、臺灣高等法院九十七年度上
    訴字第四八五五號刑事判決。
三、查海洛因屬毒品危害防制條例第二條第二項第一款所稱之第
    一級毒品，甲基安非他命則為同條項第二款所稱之第二級毒
    品。核被告所為，係犯毒品危害防制條例第十條第一項之施
    用第一級毒品罪及同條第二項之施用第二級毒品罪。其持有
    第一級毒品海洛因、第二級毒品甲基安非他命之低度行為分
    別為施用第一級毒品海洛因及第二級毒品甲基安非他命之高
    度行為所吸收，均不另論罪。被告以一施用行為同時觸犯上
    開二罪名，為想像競合犯，應依刑法第五十五條之規定，從
    一重依毒品危害防制條例第十條第一項之施用第一級毒品罪
    處斷。查被告於九十二年間，因犯竊盜、贓物等罪，經臺灣
    板橋地方法院以九十二年度易字第二○二一號判決分別判處
    有期徒刑六月、三月，應執行有期徒刑八月確定。於九十三
    年六月間，又因犯施用第二級毒品罪，經臺灣士林地方法院
    以九十二年度易字第七六九號判決判處有期徒刑八月，嗣經
    臺灣高等法院以九十三年度上易字第一四○六號判決上訴駁
    回確定；又因犯持有第二級毒品罪，經臺灣士林地方法院士
    林簡易庭以九十二年度士簡字第一五六八號簡易判決判處有
    期徒刑四月確定，此四罪經臺灣高等法院以九十四年度聲字
    第一○○二號裁定定應執行刑有期徒刑一年六月確定。於九
    十三年五月間，因犯竊盜罪，經臺灣板橋地方法院以九十三
    年度易字第六二號判決判處有期徒刑八月，嗣經臺灣高等法
    院以九十三年度上易字第一二六九號案件受理後，因撤回上
    訴而確定；於九十五年一月間，因犯持有第二級毒品罪，經
    臺灣板橋地方法院以九十五年度簡字第五○五號簡易判決判
    處有期徒刑三月確定，此二案件再經臺灣板橋地法院以九十
    五年度聲字第一○四四號裁定定應執行刑有期徒刑十月確定
    ；於九十五年三月間，又因犯施用第一級毒品、第二級毒品
    罪，經臺灣板橋地方法院以九十五年度訴字第三二二號判決
    分別判處有期徒刑九月、十月，應執行有期徒刑一年五月，
    嗣經臺灣高等法院以九十五年度上訴字第一一四五號判決上
    訴駁回確定；另於九十五年十一月間，因犯施用第一級毒品
    罪，經臺灣桃園地方法院以九十五年度訴字第二○三七號判
    決判處有期徒刑七月，嗣經臺灣高等法院以九十六年度上訴
    字第一九六號案件受理後，因撤回上訴而確定，上揭五罪經
    臺灣桃園地方法院以九十六年度聲減字第六二六七號裁定分
    別減為有期徒刑四月、一月又十五日、四月又十五日、五月
    、三月又十五日，並定應執行刑有期徒刑一年五月確定，並
    接續前開有期徒刑一年六月後執行，於九十六年十一月五日
    因縮短刑期執行完畢出監，有臺灣高等法院被告前案紀錄表
    在卷可按，是被告受有期徒刑執行之完畢後，五年以內故意
    再犯本案有期徒刑以上之罪，為累犯，應依刑法第四十七條
    第一項之規定，加重其刑。爰審酌被告前經觀察勒戒、強制
    戒治之矯治處遇、刑罰科處及執行完畢後，猶為本案之施用
    第一級毒品海洛因、第二級毒品甲基安非他命之行為，然其
    所為主要係戕害自身，並未直接積極損害他人之利益，犯罪
    之動機、目的、手段、生活狀況、智識程度暨犯罪後坦承犯
    行之態度等一切情狀，量處如主文所示之刑。
四、另本案為適用簡式審判程序之案件，依刑事訴訟法第三百十
    條之二之規定，此有罪判決書之製作，準用刑事訴訟法第四
    百五十四條之規定，附此敘明。
據上論斷，應依刑事訴訟法第二百七十三條之一第一項、第二百
九十九條第一項前段、第三百十條之二、第四百五十四條第二項
，毒品危害防制條例第十條第一項、第二項，刑法第十一條前段
、第五十五條、第四十七條第一項，判決如主文。
本案經檢察官楊展庚到庭執行職務
中    華    民    國    98    年    4     月    22    日
                  刑事第十一庭  法  官  黃紹紘
以上正本證明與原本無異。
如不服本判決應於收受送達後十日內向本院提出上訴書狀，並應
敘述具體理由；其未敘述上訴理由者，應於上訴期間屆滿後二十
日內向本院補提理由書（均須按他造當事人之人數附繕本）「切
勿逕送上級法院」。告訴人或被害人如對於本判決不服者，應具
備理由請求檢察官上訴，其上訴期間之計算係以檢察官收受判決
正本之日期為準。
                                書記官  陳靜君
中    華    民    國    98    年    4     月    30    日
附錄本案論罪科刑所犯法條全文
毒品危害防制條例第十條
施用第一級毒品者，處六月以上五年以下有期徒刑。
施用第二級毒品者，處三年以下有期徒刑。
附件：
灣臺北地方法院檢察署檢察官起訴書
                                    97年度毒偵字第3881號
    被      告  甲○○  男  52歲（民國○○年○月○日生）
                        籍設臺北縣汐止市○○○路280號8樓
                        現居臺北監獄
                        國民身分證統一編號：Ｚ000000000號
上列被告因毒品危害防制條例案件，已經偵查終結，認應提起公
訴，茲將犯罪事實及證據並所犯法條分敘如下：
        犯罪事實
一、甲○○前於民國88年間因施用毒品案件，經臺灣臺北地方法
    院以88年度毒聲字第3229號裁定送觀察、勒戒後，認有繼續
    施用毒品傾向，復經同法院以89年度毒聲字第2052號裁定令
    入戒治處所施以強制戒治，復經同法院以90年度毒聲字第68
    6號裁定停止戒治，於90年5月8日停止戒治釋放出所，並於
    90年8月17日停止戒治期滿執行完畢，於90年10月8日經本署
    檢察官以90年度戒毒偵字第208號為不起訴處分確定；又於
    92年間因施用毒品案件，經臺灣高等法院於94年3月9日以93
    年度上易字第1406號判決處有期徒刑8月確定；復於95年間
    因施用第一級、第二級毒品案件，經臺灣高等法院於95年6
    月6日以95年度上訴字第1145號判決處有期徒刑9月、10月，
    合併應執行1年5月確定；更於95年間因施用第一級毒品案件
    ，經臺灣桃園地方法院於96年2月7日以95年度訴字第2037
    號判決處有期徒刑7月確定，經減刑後，上開3案於96年11月
    5日縮短刑期執行完畢；另於97年間因施用第一級毒品案件
    ，分別經臺灣臺北地方法院於97年7月25日以97年度訴字第
    480號判決處有期徒刑9月確定及經臺灣士林地方法院於98
    年1月22日以98年度審訴字第37號判決處有期徒刑1年（尚未
    確定）。猶不知悔改，仍基於施用第一級毒品海洛因及第二
    級毒品安非他命之犯意，於97年11月15日晚間6時許，在臺
    北市○○○路與復興南路口凱悅三溫暖內，以燒烤方式同時
    施用第一級毒品海洛因、第二級毒品安非他命。嗣於97年11
    月16日凌晨5時26分許，因另犯竊盜機車案件為警查獲，始
    悉上情。
二、案經臺北市政府警察局文山第二分局報告偵辦。
        證據並所犯法條
一、證據清單：
┌──┬───────────┬───────────┐
│編號│    證據方法          │     待證事項         │
├──┼───────────┼───────────┤
│ 1  │被告甲○○之供述。    │證明被告於97年11月15日│
│    │                      │在凱悅三溫暖施用第一級│
│    │                      │毒品海洛因、第二級毒  │
│    │                      │品安非他命之事實。    │
├──┼───────────┼───────────┤
│ 2  │扣案之安非他命5包、注 │證明被告有持有安非他命│
│    │射針筒1支。           │5包、及注射針筒1之事實│
│    │                      │。                    │
├──┼───────────┼───────────┤
│ 3  │臺灣尖端先進生技醫藥股│證明被告於97年11月16  │
│    │份有限公司濫用藥物檢驗│日為警採集之尿液檢體，│
│    │報告、臺北市政府警察局│經送驗結果呈鴉片類嗎啡│
│    │偵辦毒品案件尿液檢體委│陽性反應、安非他命類安│
│    │驗單。                │非他命、甲基安命非他命│
│    │                      │陽性反應。            │
└──┴───────────┴───────────┘
二、所犯法條：核被告所為，係犯毒品危害防制條例第10條第1
    項施用第一級毒品罪嫌及同條第2項施用第二級毒品罪嫌。
    被告一施用行為同時觸犯毒品危害防制條例第10條第1項及
    第2項之罪嫌，為想像競合犯，請依刑法第55條之規定，從
    一重即施用第一級毒品罪處斷。又被告於受有期徒刑之執行
    完畢，於5年內故意再犯本案有期徒刑以上之罪，為累犯，
    此有刑案資料查註紀錄表附卷可稽，請依刑法第47條第1項
    加重其刑。
三、依刑事訴訟法第251條第1項提起公訴。
    此  致
臺灣臺北地方法院
中    華    民    國    98    年    2     月    18    日
                              檢  察  官  馮  成
本件正本證明與原本無異
中    華    民    國    98    年    3     月    5     日
                              書  記  官  溫  敏  璇
附錄本案所犯法條
毒品危害防制條例第10條
施用第一級毒品者，處 6 月以上 5 年以下有期徒刑。
施用第二級毒品者，處 3 年以下有期徒刑。


司法院資訊處製作；財團法人民間司法改革基金會備份。
